臺灣臺南地方法院臺南簡易庭民事判決
109年度南簡字第1179號
原      告  白龍興  
被      告  藍玉緣  

            陳運亮  

上列當事人間請求給付票款事件，經本院於民國109年11月11日
言詞辯論終結，判決如下：
主      文
被告藍玉緣應給付原告新臺幣參佰貳拾壹萬貳仟玖佰元，及分別
自附表編號一至十所示利息起算日起至清償日止，按周年利率百
分之六計算之利息。
被告藍玉緣、陳運亮應連帶給付原告新臺幣伍拾肆萬元，及分別
自附表編號十一至十三所示利息起算日起至清償日止，按周年利
率百分之六計算之利息。
訴訟費用由被告藍玉緣負擔百分之八十六，餘由被告藍玉緣、陳
運亮連帶負擔。
本判決得假執行。
    事實及理由
一、按債務人對於支付命令於法定期間合法提出異議者，支付命
    令於異議範圍內失其效力，以債權人支付命令之聲請，視為
    起訴，民事訴訟法第519條第1項定有明文。查原告原係向本
    院聲請核發支付命令，惟被告於法定期間內提出異議，依同
    條之規定，應以原支付命令之聲請視為起訴，合先敘明。
二、原告起訴主張：原告持有訴外人藍星國際健康有限公司（下
    稱藍星公司）所簽發票面金額如附表所示之支票、退票理由
    單13紙，由被告藍玉緣所背書（發票金額如附表編號1至10
    ）、藍玉緣及陳運亮均背書之支票（發票金額如附表編號11
    至13），詎屆期提示均因存款不足而遭退票，被告藍玉緣及
    陳運亮為背書人，經原告屢次催討，均置之不理，爰依票據
    之法律關係提起本訴，請求被告負背書人責任等語。並聲明
    ：如主文第一、二項所示。
三、被告答辯略以： 
　㈠被告藍玉緣部分：附表編號1至13上面背書是伊簽名的沒錯，
    伊不認識原告，伊有欠原告姐姐的錢，錢是原告姐姐匯給伊
    的，但對於原告請求的金額及要求應負背書人責任沒有意見
    等語。
　㈡被告陳運亮部分：附表編號11至13上面的背書簽名是伊簽的
    沒有錯，對於所簽的票願意憑票給付伊沒有積欠原告姐姐或
    原告任何錢，但願意負背書人責任等語。
　㈢均聲明：原告之訴駁回。　
四、本院之判斷： 
  ㈠本件原告主張：原告持有訴外人藍星公司所簽發，由被告藍
    玉緣背書（附表編號1到10）及由被告藍玉緣及陳運亮背書
    （附表編號11到13）之支票，經提示付款因存款不足而遭退
    票未獲付款之事實，為被告所不爭執，並有附表所示支票及
    退票理由單影本在卷可稽（見本院109年度司促字第16791號
    支付命令卷），堪信為真正。
  ㈡按在票據上簽名者，依票上所載文義負責；發票人應照票據
    文義擔保支票之支付；票據法第5條第1項、第126條定有明
    文。且票據係文義證券及無因證券，屬不要因行為，票據行
    為一經成立後，即與其基礎之原因關係各自獨立，該無因性
    之特性，為促進票據流通，應絕對予以維護，亦即票據權利
    之行使不以其原因關係存在為前提，縱使原因關係不存在或
    無效，並不影響票據行為之效力，執票人仍得依票據文義行
    使權利。次按，支票不獲付款時，執票人於行使或保全支票
    上權利之行為後，對於背書人、發票及支票上其他債務人得
    行使追索權；發票人、背書人及其他支票債務人，對於執票
    人連帶負責；執票人向支票債務人行使追索權時，得請求自
    為付款提示日起之利息，如無約定利率者，依年利六釐計算
    ，票據法第第144 條、第85條第1 項、第96條第1 項、第13
    3 條分別定有明文。本件被告藍玉緣對於其為附表編號1到1
    3支票之背書人，被告陳運亮對於其為附表編號11到13支票
    之背書人，及均不爭執附表編號1到13支票形式上為真正，
    揆諸前揭說明，被告自應依票據文義擔保如附表所示支票之
    支付責任。
  ㈢從而，原告依票據之法律關係，請求被告藍玉緣給付3,212,9
    00元及分別自附表編號1至10所示利息起算日起至清償日止
    ，按年息百分之6計算之利息，請求被告藍玉緣、陳運亮應
    連帶給付原告540,000元，及分別自附表編號11至13所示利
    息起算日起至清償日止，按年息百分之6計算之利息為有理
    由，應予准許
五、本件事證已臻明確，兩造其餘攻擊防禦方法，於本判決結果
    不生影響，爰不一一論述，附此敘明。 　　
六、本件係適用簡易程序為被告敗訴之判決，依民事訴訟法第42
    7條、第389條第1項第3款之規定，應依職權宣告假執行。
七、訴訟費用負擔之依據：民事訴訟法第78條。 　　
中　　華　　民　　國　　109 　年　　11　　月　　25　　日
                  臺灣臺南地方法院臺南簡易庭
                                  法  官　李杭倫
以上正本證明與原本無異。
如對本判決上訴，須於判決送達後20日內向本院提出上訴狀，並
須表明原判決所違背之法令及其具體內容與依訴訟資料可認為原
判決有違背法令之具體事實之上訴理由。 
中　　華　　民　　國　　109 　年　　11　　月　　25　　日
　                                書記官  黃怡惠 
　　
附表：

編號 票面金額(新臺幣) 發　 票　 日  利息起算日(提示日即退票日) 票據號碼 付款人 發票人 背書人 01 255,300元 109年4月28日 109年4月28日 0000000 陽信銀行鼎力分行 藍星國際健康有限公司 藍玉緣 02 322,000元 109年5月4日 109年5月4日 0000000 陽信銀行鼎力分行 藍星國際健康有限公司 藍玉緣 03 339,000元 109年5月5日 109年5月5日 0000000 陽信銀行鼎力分行 藍星國際健康有限公司 藍玉緣 04 246,000元 109年5月5日 109年5月5日 0000000 陽信銀行鼎力分行 藍星國際健康有限公司 藍玉緣 05 520,000元 109年5月6日 109年5月6日 0000000 陽信銀行鼎力分行 藍星國際健康有限公司 藍玉緣 06 221,000元 109年5月7日 109年5月7日 0000000 陽信銀行鼎力分行 藍星國際健康有限公司 藍玉緣 07 267,500元 109年5月7日 109年5月7日 0000000 陽信銀行鼎力分行 藍星國際健康有限公司 藍玉緣 08 205,000元 109年5月20日 109年5月27日 0000000 陽信銀行鼎力分行 藍星國際健康有限公司 藍玉緣 09 352,100元 109年5月22日 109年5月27日 0000000 陽信銀行鼎力分行 藍星國際健康有限公司 藍玉緣 10 485,000元 109年5月25日 109年5月27日 0000000 陽信銀行鼎力分行 藍星國際健康有限公司 藍玉緣 11 340,000元 109年5月4日 109年5月4日 0000000 陽信銀行鼎力分行 藍星國際健康有限公司 藍玉緣 陳運亮 12 100,000元 109年5月6日 109年5月6日 0000000 陽信銀行鼎力分行 藍星國際健康有限公司 藍玉緣 陳運亮 13 100,000元 109年5月8日 109年5月8日 0000000 陽信銀行鼎力分行 藍星國際健康有限公司 藍玉緣 陳運亮